【裁判字號】    97,消債更,517
【裁判日期】    970808
【裁判案由】    更生事件
【裁判全文】
臺灣板橋地方法院民事裁定           97年度消債更字第517號
聲  請  人  甲○○原名：黃仁.
代  理  人  蔚中傑律師
上列當事人因消費者債務清理事件聲請更生，本院裁定如下：
    主  文
聲請駁回。
聲請費用由聲請人負擔。
    理  由
一、按「聲請更生或清算不合程式或不備其他要件者，法院應以
    裁定駁回之，但其情形可以補正者，法院應定期間先命補正
    」，消費者債務清理條例（下稱債清條例）第8 條定有明文
    。再按債務人與金融機構協商成立者，不得聲請更生或清算
    ，但因不可歸責於己之事由，致履行顯有重大困難者，不在
    此限；本條例施行前，債務人依金融主管機關協調成立之中
    華民國銀行公會會員辦理消費金融案件無擔保債務協商機制
    與金融機構成立之協商，準用前項之規定，債清條例第151
    條第5 項、第6 項分別定有明文。
二、本件債務人向本院聲請更生，其主張略以：渠因有不能清償
    債務之情事，前於民國95年間已依金融主管機關協調成立之
    中華民國銀行公會會員辦理消費金融案件無擔保債務協商機
    制，與最大債權金融機構香港上海匯豐銀行達成協商，其協
    議還款金額為每月新臺幣（下同）42,367元。然依協商時聲
    請人之每月薪資，扣除上開協商金額後，將無法維持最低基
    本生活，遑論聲請人於95年6 月遭原任職之崮湘實業有限公
    司解雇，致收入中斷，而有消債條例第151 條第1 項但書「
    因不可歸責於己之事由，致履行顯有重大困難者」之情形，
    應得聲請更生等語。
三、經查：本件聲請人雖主張於95年間曾參與香港上海匯豐銀行
    所辦理之中華民國銀行公會會員辦理消費金融案件無擔保債
    務協商機制，因聲請人協商時每月薪資，扣除協商金額42,3
    67元後，將無法維持最低基本生活，遑論聲請人於95年6 月
    遭原任職之崮湘實業有限公司解雇，致收入中斷，而有消債
    條例第151 條第1 項但書「因不可歸責於己之事由，致履行
    顯有重大困難者」之情形，應得聲請更生等語，並提出財政
    部臺灣省北區國稅局94、95及96年度綜合所得稅各類所得清
    單、無擔保債務還款計劃等為證，惟聲請人所檢附之上開資
    料，經核其內容仍未齊備，有命補正之必要，故本院於97年
    6 月24日裁定命聲請人應於裁定送達後10日內予以補正，並
    特別就消費者債務清理條例第151 條要件，命聲請人提出「
    曾經協商成立證明書」暨「因不可歸責於己之事由，致履行
    顯有重大困難之證明文件」。查聲請人雖於97年7 月10日提
    出陳報狀，然綜觀其補正之內容，僅泛稱聲請人於95年6 月
    遭原任職之崮湘實業有限公司解雇，致收入中斷，且聲請人
    協商時每月薪資，扣除協商金額42,367元後，將無法維持最
    低基本生活云云。惟聲請人所提出之「無擔保還款計劃」，
    既無法辨識於何時？以何方式（包含還款期數、利率等）？
    成立協商，本難執此即認聲請人已提出「曾經協商成立之證
    明文件」；並因前開具體資料之欠缺（協商之具體內容），
    及聲請人就其所陳述協商成立後履行狀況（即自何時毀諾等
    ？）不明，亦無法推論聲請人就「因不可歸責於己之事由，
    致履行顯有重大困難」部分已提出提出相關證據資料以資釋
    明；再者，聲請人就其主張分擔其配偶之房屋貸款等費用部
    份，亦未提出相關證據以資證明，本已難認業依本院上開裁
    定予以補正，揆諸首開說明，應認聲請人本件之聲請不合法
    ，應予駁回，爰裁定如主文。
四、至於所繳納郵務送達費4,760 元，則待本件更生聲請事件確
    定後，如尚有剩餘郵資餘額，再予檢還聲請人，附此敘明。
中    華    民    國    97    年    8     月    8     日
              民事第二庭    法      官    許麗華
上為正本係照原本作成
如不服本裁定，應於裁定送達後10日內，以書狀向本院提出抗告
，並繳納抗告費新臺幣1千元
中    華    民    國    97    年    8     月    11    日
                            書  記  官    蕭佩宜


司法院資訊處製作；財團法人民間司法改革基金會備份。
